【裁判字號】    97,審消債更,1011
【裁判日期】    970626
【裁判案由】    聲請更生程序
【裁判全文】
臺灣高雄地方法院民事裁定        97年度審消債更字第1011號
聲  請  人  甲○○
代  理  人  徐豐益律師
上列當事人因消費者債務清理事件聲請更生，本院裁定如下：
    主  文
聲請人應本裁定送達十日內，提出如附表所示文件到院。
    理  由
一、按債務人對於金融機構因消費借貸、自用住宅借款、信用卡
    或現金卡契約而負債務，在聲請更生清算前，應提出債權人
    清冊，以書面向最大債權金融機構請求協商債務清償方案，
    並表明共同協商之意旨。消費者債務清理條例第151 條第1
    項訂有明文。。另消費者債務清理條例施行細則第44條規定
    ，債務人依本條例第151 條第1 項規定請求協商債務清償方
    案後，任一債權金融機構構協商期間內對其財產聲請強制執
    行者，視為協商不成立。債權金融機構於債務人請求協商前
    已聲請法院開始強制執行程序，而不同意延緩執行者，亦同
    。再者，更生或清算不合程式、不備其他要件或拒絕提出關
    係文件者，法院應以裁定駁回之，但其情形可以補正者，法
    院應定期間先命補正，復為同條例第8 條、第46條所明定。
二、經查，本件債務人向本院聲請更生，雖主張：其於消費者債
    務清理條例施行後，曾以書面向最大金融機構債權人申請前
    置協商，但最大債權金融機構並未於消費者債務清理條例第
    151 條規定之30日時限內與聲請人開始協商，應視為協商不
    成立，故而聲請更生等語。惟經本院依職權詢問最大債權銀
    行京城商業銀行股份有限公司，聲請人之前置協商申請已經
    該行以曾經參與95年協商為理由退件，前置協商已不成立，
    惟本件聲請人未提出其如主文所示釋明協商不成立及財產收
    入狀況等證明文件影本到院，爰定期命補正相關文件，相關
    證明文件如已遺失，則請聲請人自行向相關單位申請補發，
    逾期未補正，則駁回其聲請，特此裁定。
中    華    民    國    97    年    6     月    26    日
              民事第四庭    法      官   黃國川
上為正本係照原本作成。
本件不得抗告。
中    華    民    國    97    年    6     月    26    日
                            書  記  官   王芷鈴
附表：
1.提出消費者債務清理條例實施「後」，聲請人向最大債權銀行
  申請協商遭退件之證明文件（如不及取得協商結果，請於主文
  所示期間內補正其他文件時先行釋明，待有協商結果後儘速補
  陳協商證明文件）
2.提出與全體金融機構之債權人達成還款協商合意之協議書（須
  已簽章）及其債務還款計畫、還款證明文件影本（如存摺封面
  及內頁、匯款或轉帳證明等）。
3.聲請人97年收入證明（如提出存摺影本，需檢附存摺封面及存
  摺內頁，內頁並應標示薪資部分）。
4.聲請人申請前5 年內勞保、公保或2 年內全民健保之投保資料
  （包括投保單位及投保金額）。
5.每月扶養丁炎輝、呂岡諭各13776 元證明資料影本、該二人之
  家族系統表（包括其全部子女及配偶姓名及出生年月日，並註
  記存歿）、父母最新戶籍謄本及父母最近2 年之國稅局財產歸
  屬資料及所得資料清單本。
6.每月支出膳食費5000元、交通費3000元、清償房貸23000 元等
  生活費用之明細及證明資料影本。
7.請提出聲請人所支付不動產貸款之土地登記謄本、建物登記謄
  本或房屋稅單資料影本。
8.請釋明現在是否尚在服役，如尚在服役，請提出駐地信箱號碼
  。
9.釋明取得96年及95年綜合所得稅資料中法堤國際股份有限公司
  「其他」所得各為2188元、1894元之原因。
10.釋明花旗銀行及台新銀行未列於債權人清冊之理由，並提出
   證明文件，如係漏列，並請釋明債務金額。
11.其餘有不可歸責己之事由致履行顯有重大困難之相關證明文
   件（例如生病、非自願性失業等）。


司法院資訊處製作；財團法人民間司法改革基金會備份。
